【裁判字號】    95,易,1316
【裁判日期】    950828
【裁判案由】    竊盜等
【裁判全文】
臺灣高雄地方法院刑事判決              95年度易字第1316號
公  訴  人  臺灣高雄地方法院檢察署檢察官
被      告  甲○○
指定辯護人  本院公設辯護人蘇鴻吉
上列被告因竊盜等案件，經檢察官提起公訴（95年度偵字第5797
、8520號），合議庭裁定由受命法官行簡式審判程序，又檢察官
聲請改依認罪協商程序審理，本院判決如下：
    主  文
甲○○共同攜帶兇器竊盜，累犯，處有期徒刑柒月，香蕉刀壹把
沒收；又以加害生命之事，恐嚇他人致生危害於安全，累犯，處
有期徒刑參月；應執行有期徒刑捌月，香蕉刀壹把沒收。
    事實及理由
一、本件被告甲○○犯罪事實及證據，均引用檢察官起訴書所載
    （如附件）。
二、本件被告已經認罪，經本院指定公設辯護人協助其與檢察官
    於審判外進行協商後，其等協商合意內容為：被告所犯刑法
    第321 條第1 項第3 款加重竊盜罪部分，累犯，願受有期徒
    刑7 月之宣告，另所犯刑法第305 條恐嚇罪部分，累犯，願
    受有期徒刑3 月之宣告，經定其應執行刑後，願受有期徒刑
    8 月之宣告。
三、查被告行為後，刑法業於94年2 月2 日修正公布部分條文，
    並於95年7 月1 日施行。依修正後刑法第2 條第1 項規定：
    「行為後法律有變更者，適用行為時之法律。但行為後之法
    律有利於行為人者，適用最有利於行為人之法律。」，此條
    規定與刑法第1 條罪刑法定主義契合，係規範行為後法律變
    更所生新舊法律比較適用之準據，是刑法第2 條本身雖經修
    正，尚無比較新舊法之問題，應一律適用裁判時之現行刑法
    第2 條，以決定適用之刑罰法律，先予敘明。又本次修正涵
    蓋之範圍甚廣，故比較新舊法時，應就罪刑有關之共犯、牽
    連犯、連續犯、有無累犯加重、自首減輕暨其他法定加減原
    因與加減例等一切情形，綜其全部罪刑之結果而為比較，復
    有最高法院95年5 月23日所為之95年度第8 次刑庭會議決議
    可資參照。茲就本案有關之新舊法比較部分，臚列如下：
  (一)被告行為時，刑法第305 條恐嚇罪之法定刑為「2 年以下有
    期徒刑、拘役或300 元以下罰金。」，且依當時罰金罰鍰提
    高標準條例第1 條前段規定，「依法律應處罰金、罰鍰者，
    就其原定數額得提高為2 倍至10倍」。故罰金刑部分經提高
    後為3 千元以下，經折算為新臺幣後，最高可罰新臺幣3 萬
    元，最低則為新台幣3 元（銀元1 元）；至被告行為後公布
    施行之刑法施行法第1 條之1 規定：「中華民國94年1 月7
    日刑法修正施行後，刑法分則編所定罰金之貨幣單位為新臺
    幣。94年1 月7 日刑法修正時，刑法分則編未修正之條文定
    有罰金者，自94年1 月7 日刑法修正施行後，就其所定數額
    提高為30倍。但72年6 月26日至94年1 月7 日新增或修正之
    條文，就其所定數額提高為3 倍」；且刑法第33條第5 款亦
    修正為：「主刑之種類：罰金，新台幣一千元以上，以百元
    計算之」。查刑法第339 條第1 項規定，係72年6 月26日前
    所訂定，故依新法規定，罰金部分應提高為30倍，即最高可
    罰新台幣9 千元，最低應罰新台幣1 千元；經比較新、舊法
    之結果，應以被告行為時之舊法對其較為有利。
  (二)又95年7 月1 日修正施行前之刑法第47條原規定「受有期徒
    刑之執行完畢，5 年以內再犯有期徒刑以上之罪者，為累犯
    ，加重本刑至二分之一。」，修正後第47 條 第1 項乃規定
    為「受徒刑之執行完畢，5 年以內『故意』犯有期徒刑以上
    之罪者，為累犯，加重本刑至二分之一」，本件被告於93年
    間因妨害風化案件，經本院判處有期徒刑4 月確定，於94年
    8 月27日縮刑期滿執行完畢，有臺灣高等法院被告前案紀錄
    表在卷可稽，其於上開徒刑執行完畢後5 年內，「故意」再
    犯本件加重竊盜罪、恐嚇罪，無論依修正前或修正後刑法，
    均為累犯，比較新、舊法結果，新法亦未較有利於被告，故
    本案關於被告是否構成累犯，自應適用修正前刑法第47條之
    規定。
  (三)刑法第51條亦於95年7 月1 日修正施行，修正前刑法第51條
    第5 款規定：「數罪併罰，分別宣告其罪之刑，依左列各款
    定其應執行者：宣告多數有期徒刑者，於各刑中之最長期以
    上，各刑合併之刑期以下，定其刑期。但不得逾20年。」修
    正後刑法第51條第5 款規定：「宣告多數有期徒刑者，於各
    刑中之最長期以上，各刑合併之刑期以下，定其刑期。但不
    得逾30年。」經比較結果，修正後刑法並非較有利於受刑人
    ，應依修正前刑法第51條第5 款規定，定其應執行之刑。
  (四)綜上所述，經綜合全部罪刑而為比較之結果，本案應依刑法
    第2 條第1 項前段規定，一體適用修正前即被告行為時之刑
    法及罰金罰鍰提高標準條例規定，應予敘明。
四、故核被告所為，係犯行為時刑法第321 條第1 項第3 款加重
    竊盜罪及刑法第305 條恐嚇罪。被告與姓名年籍不詳之另名
    成年男子就上開加重竊盜犯行，有犯意聯絡及行為分擔，應
    依刑法第28條規定論以共同正犯；被告就上開2 罪，犯意各
    別，所犯構成要件不同，應分論併罰。被告於93年間因妨害
    風化案件，經本院判處有期徒刑4 月確定，於94年8 月27日
    縮刑期滿執行完畢，有臺灣高等法院被告前案紀錄表在卷可
    稽，其於上開徒刑執行完畢後5 年內，「故意」再犯本件加
    重竊盜罪、恐嚇罪，依行為時刑法第47條規定，均應論以累
    犯，並均加重其刑；此外，本院審酌被告犯罪情節非鉅，犯
    後坦承犯罪，態度良好，被害人受害情形尚輕等一切情狀，
    認檢察官與被告所為上開認罪協商合意內容，於法無不合之
    處，量刑亦屬適當，且無刑事訴訟法第455 條之4 第1 項所
    列不得認罪協商之情形，爰不經言詞辯論，於協商合意範圍
    內為協商判決。
五、附註：被告所有，持以犯加重竊盜罪之香蕉刀1 把，雖未扣
    案，然無法證明已經滅失，仍應依刑法第38條第1 項第2 款
    規定宣告沒收。
六、應適用之法條：刑事訴訟法第273 條之1 第1 項、第455 條
    之8 、第455 條之4 第2 項，刑法第2 條第1 項前段、修正
    前（下同）刑法第28條、第321 條第1 項第3 款、第305 條
    、第47條、第51條第5款、第38條第1 項第2 款。
七、本判決除有刑事訴訟法第455 條之4 第2 項第1 款、第2 款
    、第4 款、第6 款、第7 款所定情形之一，或違反同條第2
    項規定者外，不得上訴。
本案經檢察官顏漢文到庭執行職務。
中    華    民    國    95    年    8     月    28    日
                  刑事第七庭    法  官  蔡川富
右正本係照原本作成。
如不服本判決，應於收受送達後10日內向本院提出上訴書狀。
中    華    民    國    95    年    8     月    28    日
                                書記官  王治華
中華民國刑法第321條
（加重竊盜罪）
犯竊盜罪而有左列情形之一者，處6 月以上、5 年以下有期徒刑
：
一  於夜間侵入住宅或有人居住之建築物、船艦或隱匿其內而犯
    之者。
二  毀越門扇、牆垣或其他安全設備而犯之者。
三  攜帶兇器而犯之者。
四  結夥三人以上而犯之者。
五  乘火災、水災或其他災害之際而犯之者。
六  在車站或埠頭而犯之者。
前項之未遂犯罰之。
中華民國刑法第305條
（恐嚇危害安全罪）
以加害生命、身體、自由、名譽、財產之事，恐嚇他人致生危害
於安全者，處2 年以下有期徒刑、拘役或3 百元以下罰金。


司法院資訊處製作；財團法人民間司法改革基金會備份。
